臺灣臺南地方法院民事裁定
111年度抗字第16號
抗  告  人  品佳翔貿易有限公司

兼法定代理  
人          楊重光  


相  對  人  中租迪和股份有限公司

法定代理人  陳鳳龍  



上列當事人間請求本票裁定強制執行，抗告人對於民國110年12
月16日本院110年度司票字第3933號裁定提起抗告，本院裁定如
下：
    主  文
抗告駁回。
抗告費用新臺幣壹仟元由抗告人負擔。
    理  由
一、按執票人向本票發票人行使追索權時，得聲請法院裁定後強
    制執行，票據法第123條定有明文。又本票執票人依上開法
    條之規定，聲請法院裁定及抗告法院之裁定，僅依非訟事件
    程序，審查強制執行許可與否，並無確定實體上法律關係存
    否之效力，如發票人就票據債務之存否有爭執，或主張有消
    滅或妨礙債權人請求之事由存在時，應由發票人提起民事訴
    訟，以資解決，有最高法院56年台抗字第714號、57年台抗
    字第76號判例意旨可資參照。因此准許本票強制執行之裁定
    ，屬非訟事件裁定，為裁定之法院僅就本票為形式上之審查
    ，無從審酌屬於實體上法律關係之事由，且抗告法院就本票
    裁定強制執行事件，亦應僅就形式審查，不得審酌抗告人關
    於實體事項之抗辯事由。
二、抗告意旨略以：抗告人前向相對人貸款，並簽發如附表所示
    本票(下稱系爭本票)予相對人，並於民國110年12月15日依
    相對人指示清償款項及違約金完畢，未違付票款，相對人聲
    請本票裁定強制執行，與事實不符。為此，爰提起本件抗告
    ，請求廢棄原裁定等語。
三、經查，本件相對人主張執有抗告人所簽發之系爭本票，並約
    定作成免除免除作成拒絕證書，詎屆期提示未獲付款，遂依
    票據法第123條聲請裁定許可強制執行等情，已據提出與所
    述相符之本票為證。原裁定審查其形式上已齊備其要件且與
    主張相符，認已得強制執行後予以准許，於法並無不合。抗
    告人固稱業已清償借款、違約金云云，然無論抗告人之主張
    是否屬實，核屬實體法律上之爭執，揆諸首揭說明，應由抗
    告人另行提起訴訟以資解決，尚非本票強制執行裁定之非訟
    程序所得斟酌審究。是抗告人以上開抗告意旨指摘原裁定不
    當，求予廢棄，為無理由，應予駁回。
四、再按非訟事件程序費用，除法律另有規定外，由聲請人負擔
    。檢察官為聲請人時，由國庫支付。前項費用之負擔有相對
    人者，準用民事訴訟法有關訴訟費用之規定。依法應由關係
    人負擔費用者，法院裁定命關係人負擔時，應一併確定其數
    額。非訟事件法第21條及第24條第1項分別定有明文。又訴
    訟費用，由敗訴之當事人負擔。民事訴訟法第78條亦有明文
    。本件抗告業經駁回，依上開規定，應由敗訴之抗告人負擔
    本件抗告費新台幣1,000元。
五、據上論結，本件抗告為無理由，裁定如主文。 　　
中　　華　　民　　國　　111 　年　　1 　　月　　25　　日
                民事第一庭        法　官  田玉芬
　　　　　　　　　　　　　　　　　　　
以上正本係照原本作成。
本裁定除以適用法規顯有錯誤為理由，不得再抗告。如提起再抗
告，應於收受裁定正本後10日內委任律師為訴訟代理人向本院提
起再抗告狀，並繳納再抗告費新臺幣1,000元。
中　　華　　民　　國　　111 　年　　1 　　月　　25　　日
                                  書記官　林彥汝
附表：
編號 發 票 日 票 面 金 額 (新臺幣) 請 求 金 額 (新臺幣) 到 期 日 01 110年1月14日 3,270,000元 1,860,000元 110年11月16日